【裁判字號】    97,上訴,7
【裁判日期】    970103
【裁判案由】    毒品危害防制條例
【裁判全文】
臺灣高等法院刑事判決                   97年度上訴字第7號
上  訴  人
即  被  告  甲○○
上列上訴人因違反毒品危害防制條例案件，不服臺灣臺北地方法
院96年度訴字第1256號，中華民國96年12月4 日第一審協商判決
（起訴案號：臺灣臺北地方法院檢察署96年度毒偵字第1536號）
，提起上訴，本院判決如下：
    主  文
上訴駁回。
    事  實
本審認定之事實與第一審判決書（如附件）所記載之事實相同，
茲引用之。
    理  由
一、按協商判決除有刑事訴訟法第455條之4第1項第1款所定之於
    聲請協商程序終結前，被告撤銷協商合意或檢察官撤回協商
    聲請， 或同條項第2款所定之被告協商意思非出於自由意志
    ，或同條項第4款所定之被告所犯非第455條之2 所定得以協
    商判決， 或同條項第6款所定之被告有其他較重之裁判上一
    罪之犯罪事實，或同條項第7 款所定之法院認應諭知免刑、
    免訴、不受理等情形之一者，或違反同條第2 項後段所規定
    之「法院應於協商合意範圍內為判決。法院為協商判決所科
    之刑，以宣告緩刑、2 年以下有期徒刑、拘役或罰金為限」
    者外，不得上訴。又協商判決之上訴，除本編有特別規定外
    ，準用第三編第一章及第二章之規定。而第二審法院認上訴
    有不合法律上程式或法律上不應准許，或其上訴權已喪失之
    情形者，應以判決駁回之，刑事訴訟法第455條之10第1項、
    第455條之11第1項、第367條前段分別定有明文。
二、被告上訴意旨：對於原判決結果仍嫌過重，請准上訴從輕量
    刑云云。
三、惟查：
  (一)本件被告所犯施用第一級毒品罪，係非死刑、無期徒刑、最
    輕本刑3 年以上有期徒刑之罪。被告已於原審與檢察官達成
    認罪協商，而被告於原審供稱：係出於自由意志，而與檢察
    官達成協商合意，並認罪。協商合意之內容為，施用第一級
    毒品罪，願受有期徒刑1年4月，減為有期徒刑8 月之刑度等
    語（見原審卷第77、78頁），足認被告協商係出於自由意志
    所為。
  (二)再被告或公訴人皆未於原審協商程序終結前，撤銷協商合意
    或撤回協商聲請，亦無有其他較重之裁判上一罪犯罪事實，
    復無認應諭知免刑、免訴、不受理等情形。且本件協商判決
    對被告所犯施用第一級毒品罪，經判處有期徒刑1年4月，減
    為有期徒刑8月，為2年以下有期徒刑，並係兩造協商之刑度
    ，已如上述，則原審協商判決並無刑事訴訟法第455 條之10
    第1項後段所規定之情形，依法自不得提起上訴。
四、綜上所述，本件係屬不得上訴之案件，被告提起上訴，上訴
    程序為不合法，爰不經言詞辯論，依法判決駁回上訴。
據上論斷，應依刑事訴訟法第455條之11第1項、第367條、第373
條，判決如主文。
中    華    民    國    97    年    1     月    3     日
                  刑事第十庭    審判長法  官 楊炳禎
                                      法  官 陳博志
                                      法  官 李春地
以上正本證明與原本無異。
不得上訴。
                                      書記官 蘇秋
中    華    民    國    97    年    1     月    3     日
附錄：本案論罪科刑法條全文
毒品危害防制條例第10條第1項：
施用第一級毒品者，處6月以上5年以下有期徒刑。


司法院資訊處製作；財團法人民間司法改革基金會備份。
